【裁判字號】    98,上更(一),190
【裁判日期】    981027
【裁判案由】    偽造文書
【裁判全文】
臺灣高等法院臺南分院刑事判決     98年度上更(一)字第190號
上  訴  人
即  被  告  丙○○
上列上訴人因偽造文書案件，不服臺灣臺南地方法院94年度訴字
第904號中華民國95年8月22日第一審判決（起訴案號：臺灣臺南
地方法院檢察署94年度發查偵字第30號），提起上訴，本院判決
（95年度上訴字第1164號）後，經最高法院第一次發回更審，本
院判決如下：
    主  文
原判決關於丙○○部分撤銷。
丙○○共同行使偽造私文書，足以生損害於他人，處有期徒刑肆
月，如易科罰金，以銀元參佰元即新台幣玖佰元折算壹日，減為
有期徒刑貳月，如易科罰金，以銀元參佰元即新台幣玖佰元折算
壹日。偽造之「有限責任全聯計程車運輸合作社」收據圓戳章壹
顆；偽造之如附表所示計程車收費證明單「收費員簽名欄」上之
「張慶長」、「陳文耀」、「侯順成」、「吳亮明」、「黃朝和
」、「蘇進達」、「陳旺枝」、「陳振益」、「李金隆」、「邱
文財」、「蘇金木」、「林家金」、「吳錕宗」、「蔡福寶」、
「甘國良」、「黃貴」之署押各壹枚及「楊明海」之署押貳枚
；偽造之如附表所示計程車收費證明單上蓋有之「有限責任全聯
計程車運輸合作社」印文拾捌枚，均沒收。
    事  實
一、蕭國富（業於民國98年 5月24日死亡，業經最高法院於民國
    98年 6月18日以98年度台上字第3483號撤銷蕭國富之罪刑，
    改諭公訴不受理確定在案）及丙○○為夫妻，並在臺南市○○路○段274巷27經營廣告設計公司。緣蕭國富之員工戊○○
    於民國（下同）92年12月25日10時55分許，在臺南市○○路
    ○段193號前發生車禍事件，戊○○遂出名委託蕭國富向富邦
    產物保險股份有限公司（下稱富邦產險公司）辦理前開車禍
    保險理賠事宜（下稱系爭保險理賠），蕭國富及丙○○乃陪
    同戊○○就醫復健，並整理蒐集系爭保險理賠所需單據。惟
    丙○○為詐領系爭保險理賠更多之保險金供己使用，竟基於
    意圖為自己不法所有暨偽造、行使偽造私文書之犯意，明知
    戊○○根本未曾自臺南市○○路○段535巷3號地點，搭乘有
    限責任臺南市全聯計程車運輸合作社（下稱全聯計程車行）
    計程車前往醫療院所就醫復健，乃於93年 6月14日後某不詳
    時間及地點，在戊○○不知情下，先使姓名年籍不詳暨不知
    情之成年人，偽造全聯計程車行收據圓戳章（印章公司名稱
    ：有限責任全聯計程車運輸合作社）一枚；再使姓名年籍不
    詳暨不知情之成年人，在如附表所示之「計程車收費證明單
    」之「收費員簽名欄」上，接續偽造全聯計程車行司機「張
    慶長」、「陳文耀」、「侯順成」、「吳亮明」、「黃朝和
    」、「蘇進達」、「陳旺枝」、「陳振益」、「李金隆」、
    「邱文財」、「蘇金木」、「林家金」、「吳錕宗」、「蔡
    福寶」（證明單上之「寶」書寫成簡寫「」）、「甘國良
    」、「黃貴」之署押各一枚、「楊明海」之署押二枚（詳
    如附表所示），並蓋用前開偽造全聯計程車行之收據圓戳章
    於附表所示之「計程車收費證明單」上，將上開偽造成全聯
    計程車行司機所親自出具之計程車收費證明單共計18張（詳
    如附表所示）交付予蕭國富；蕭國富收受鄭愛玲所交付偽造
    如附表所示之計程車收費證明單後，亦明知戊○○根本未曾
    在臺南市○○路○段535巷3號地點搭乘全聯計程車，竟共同
    與丙○○基於意圖為自己不法所有暨行使偽造私文書之犯意
    聯絡，二人遂施用詐術，將如附表所示之計程車收費證明單
    混入戊○○其餘合法申請系爭保險理賠之資料，再於93年9
    月間之某日，一同持向富邦產險公司承辦系爭保險理賠人員
    甲○○交付予申請保險理賠而行使之，足以生損害於戊○○
    、全聯計程車行及附表所示之上述司機本人之姓名及商號權
    、富邦產險公司對於實際保險理賠給付之正確性。嗣甲○○
    查核系爭保險理賠申請單據後，發覺其中如附表所示之計程
    車收費證明單有疑，乃持向全聯計程車行詢問，經全聯計程
    車行經理丁○○查證後，遂將如附表所示之計程車收費證明
    單影印交全聯計程車行理事會處理。甲○○則依據富邦產險
    公司作業準則將如附表所示之計程車收費證明單原本歸還蕭
    國富及丙○○，並扣除上開計程車車費之申請部分後予以理
    賠，蕭國富及丙○○乃未得逞。
二、案經有限責任臺南市全聯計程車運輸合作社告訴臺南市警察
    局第三分局報告臺灣臺南地方法院檢察署檢察官偵查後提起
    公訴。
    理  由
壹、關於證據能力方面：
一、按被告以外之人於審判外之陳述，雖不符前四條之規定，而
    經當事人同意於審判程序作為證據，法院審酌該言詞陳述或
    書面陳述作成時之情況，認為適當者，亦得為證據，刑事訴
    訟法第159條之5定有明文。
二、查本件被告犯罪事實之證據方法，經本院準備程序提示予檢
    察官及被告，均表示對於證據能力無意見，同意列為證據（
    本院卷第33頁）。又查，本件證人乙○○、戊○○、甲○○
    等人於警詢及檢察事務官詢問時及證人楊明海、侯順成於檢
    察事務官詢問時所為之證述，經核均係由警方先告知得行使
    之權利及夜間得拒絕接受訊問等情，而經其等同意後始接受
    訊問，且經警方先訊問相關案情，由其等一一陳述後，始經
    記載於偵訊筆錄之中，嗣經閱覽筆錄無訛，再按捺指印所制
    作完成，全程並經錄音存證等情，而檢察事務官係受檢察官
    之指示而進行調查，衡諸實務運作，檢方實施刑事偵查程序
    ，應能恪遵法定程序之要求，未有違法取供之情事，自無足
    見上開筆錄確係本於其等之陳述內容所制作，且符合取證之
    合法程序，是認上開證人於警詢及檢察事務官中所為之供述
    證據，依其等作成時之情況，應為適當者，自得採為證據。
    又宋朝在、宋潘玉珠、宋銘得、許心怡之台南市警察局第三
    分局95年7月26日南市警三偵字第09543173290號函覆調查筆
    錄，係經警方依原審法院之指示所為之查訪談話，該四證人
    與被告丙○○、蕭國富等人均素昧平生，其證詞可信性高，
   ，依其等作成時之情況，應為適當者，自得採為證據。
三、又依刑事訴訟法第159條之1第 2項規定，被告以外之人於偵
    查中向檢察官所為之陳述，除顯有不可信之情形外，得為證
    據，而所謂「顯有不可信」非指陳述之實質證明力問題，而
    係證據能力之要件，法院審查被告以外之人於偵查中向檢察
    官為之陳述是否具有證據能力，應以該陳述作成之客觀條件
    及環境，例如：陳述人於接受偵訊時之心理狀態是否健全、
    有無受到脅迫、利誘或欺詐等因素，作為判斷之依據。經查
    證人乙○○、戊○○、甲○○、楊明海、侯順成等人於檢察
    官偵訊中所為之陳述，係以證人之身分具結作證，而因檢察
    官與法官同為司法官，衡諸實務運作，檢察官實施刑事偵查
    程序，應能恪遵法定程序之要求，未有違法取供之情事，自
    無所謂「顯有不可信」之情形，故上開證詞雖於審判外所為
    ，然應為傳聞證據之例外，具有證據能力。
四、綜上所述，本院審酌上開證據製作時之情況，並無違法不當
    之情事，認為以之作為證據應屬適當，並經被告表示同意列
    為證據，揆諸前開規定，應認該等供述證據例外具有證據能
    力。
貳、認定犯罪事實所憑之證據及理由
一、訊據被告丙○○固坦承確實有受戊○○委託，向富邦產險公
    司申請系爭保險理賠，相關單據均由伊與蕭國富二人整理後
    ，交付富邦產險公司承辦人員甲○○，系爭保險理賠支票部
    分亦為蕭國富領取後存入銀行帳戶等情。惟矢口否認有偽造
    文書及持向富邦產險公司行使，藉以詐欺取財之犯行，辯稱
    ：如附表所示之計程車收費證明單收據影本並非由伊與蕭國
    富二人所提出，其等所提出之計程車費用收據，根本不是如
    附表所示之系爭計程車收費證明單，甲○○也沒有將其等所
    提出之計程車費用收據返還，應該是甲○○挾怨報復，被人
    掉包等語。
二、經查，戊○○確實於92年12月25日10時55分許，在臺南市○○路○段193號前發生車禍事件，並委由蕭國富及丙○○辦理
    系爭保險理賠事宜，而系爭保險理賠之三張保險理賠金支票
    ，確實係由丙○○蕭國富領取，再存入戊○○彰化商業銀行
    北臺南分行帳戶。其中車禍事件部分，有臺南市警察局95年
    4月4日南市警交字第 09518006040號函覆之系爭車禍事件相
    關調查資料可查【其中戊○○於上開資料所留用地址，均為
    戶籍所在地臺南市○○路 746巷27之24號】；有關系爭保險
    理賠實際保險金給付情形，則有富邦產險公司95年 5月22日
    95富保業發字第094號函文所附領取支票收據3張及查詢資料
    （見原審卷(二)第27至32頁）、臺北富邦商業銀行臺南分行95
    年7月4日（95）北富銀南字第152號函文檢附之支票影本3張
    （見原審卷(二)第58至60頁）、彰化商業銀行北臺南分行95年
    5月11日彰北臺南彰字第600號函覆帳戶交易明細表一份可考
    （見原審卷(一)第248至250頁）；上開事實同據證人戊○○及
    甲○○證述明確，亦為被告丙○○及同案被告蕭國富分別陳
    述屬實（見警卷第8、11頁，原審卷(二)第102至104頁）。
    綜參上開補強證據已足資證明被告丙○○所自白之上開事實
    ，應具有相當程度之真實性，自堪認該分之事實為真正。
三、被告丙○○雖矢口否認有上揭共同偽造私文書及詐欺之犯行
    ，並以前詞置辯，惟查：
  (一)經觀諸扣案之如附表所示之計程車收費證明單影本，其記載
    內容中，收據日期為92年12月31日起至93年6月9日止，乘客
    地點均為「怡安路 2段535巷3號」，下車地點有「海佃中醫
    診所」、「聖恩中醫診所」、「臺南醫院」、「新樓醫院」
    ，駕駛人則有「張慶長」、「陳文耀」、「侯順成」、「吳
    亮明」、「黃朝和」、「蘇進達」、「陳旺枝」、「陳振益
    」、「李金隆」、「邱文財」、「蘇金木」、「林家金」、
    「吳錕宗」、「蔡福寶」、「甘國良」、「黃貴」（署押
    各一枚）、「楊明海」（署押二枚），並均蓋有全聯計程車
    行收據圓戳章，有如附表所示之計程車收費證明單影本18張
    附卷可稽（見警卷第24至33頁）。其中如附表所示之計程車
    收費證明單核與全聯計程車行理事會主席乙○○所提出之「
    收據」（見警卷第16頁，原審卷(一)第 106頁），在格式上完
    全不同；而乙○○所提出之「收據圓戳章」、「發票圓戳章
    」印文各1枚（見警卷第33頁，本院卷104頁），與「計程車
    收費證明單」上之收據圓戳章，雖其公司名稱均載為「有限
    責任全聯計程車運輸合作社」，然僅由肉眼觀察，即可明顯
    辨別兩者其上關於電話號碼之阿拉伯數字與【TEL】、【FAX
    】等英文字母上，字型完全不同，足見如附表所示之計程車
    收費單，應屬偽造至為明確。
  (二)又查，證人即全聯計程車行司機侯順成及楊明海於偵查中具
    結後證稱：系爭計程車收費證明單之簽名，並非由二人親自
    所為（見偵查卷3第9頁）；證人即告訴人法定代理人乙○○
    於偵查中具結後證稱：系爭計程車收費證明單影本是富邦產
    險公司一位人員拿到公司給經理，因為收費證明單格式完全
    不同，所蓋用之圓戳章與合作社使用之圓戳章，在大小、英
    文及國字字體均不相同，經理便將原本影印下來，至於原本
    如何處理則不清楚等語（見警卷第1至3頁，偵查卷二第 9頁
    ，偵查卷三第 8頁）；證人即當時擔任全聯計程車車行經理
    之丁○○於原審審理時證稱：「富邦產險公司的甲○○拿系
    爭計程車收費證明單原本到車行找我，我判定後發覺這並不
    是全聯計程車行使用的收據，便將系爭計程車收費證明單影
    印下來，送到全聯計程車行的理事會處理，原本就還給甲○○。全聯計程車行所使用的收據章確實只有一個，系爭計程
    車收費證明單上的印章也與全聯計程車行的收據章不同，卷
    內系爭計程車收費證明單影本確實與當初我拿到的原本一致
    。全聯計程車行司機不會自己刻印章，但如果要使用收據章
    ，都會請公司先蓋好章給司機使用，全聯計程車行的司機在
    計程車在外觀上，都會漆上司機姓名及所屬車行，當時甲○○並沒有說要請全聯計程車行提出告訴。」等語（見原審卷
    (一)第176至181頁）；證人即富邦產險公司系爭保險理賠經手
    人甲○○於原審審理時證稱：「我在承辦這件保險時並不認
    識蕭國富及丙○○，系爭計程車收費證明單確實是蕭國富及
    丙○○拿到富邦產險公司給我的，由於大部分是全聯計程車
    行的單據，我便拿到全聯計程車行找經理丁○○詢問，發覺
    系爭計程車收費證明單的格式與印章並非全聯計程車行所使
    用，許多司機也說沒有簽過名，丁○○便將系爭計程車收費
    證明單影印下來，卷內系爭計程車收費證明單影本確實與當
    初我拿到的原本一致。我將原本拿回公司與主管討論，主管
    說不需追究，也認為沒有理由扣留系爭計程車收費證明單，
    我便通知蕭國富及丙○○來將系爭計程車收費證明單拿回去
    ，我並不知道全聯計程車行之後有提出告訴。」等語（見原
    審卷(一)第168至176頁），上開證述亦與其在警詢及偵查中所
    為陳述相符（見警卷第13至15頁，偵查卷二第10頁，偵查卷
    三第 9、13頁）。互核上開證人之證詞均大致相同，並無矛
    盾及瑕疵，足堪採信為真。雖證人甲○○於偵查中曾證述：
    該證明單係丙○○及蕭國富於93年 3月間拿給伊等語；證人
    乙○○證稱：係93年 4月間得知該證明單等語（證人甲○○
    及乙○○先於偵訊時均時間不確定，詳細月份忘記了《偵查
    卷三第 8頁，偵查卷二第10頁），然被告丙○○交付附表所
    示之計程單收費證明單予證人甲○○之實際日期，證人甲○○於本院審理時到庭就上述交付日期，參考本件被告丙○○
    其餘保險理賠及本件調解成立時間等情，回憶其交付時間應
    為93年9月間（本院第47頁），並經被告丙○○確認係93年9
    月間交付予甲○○無訛（本院卷第48頁），是證人甲○○前
    述93年3月，及證人乙○○附合稱日期為93年4月，應屬記憶
    混淆所致，然該稍微枝節瑕疵，並不影響其等證詞之可信性
    ，併予敘明。
  (三)參互上開供述證詞及綜合上開證據之調查結果以觀，如附表
    所示之計程車收費證明單雖屬影本，但確實是由證人甲○○
    持原本提出交付丁○○查詢，再由丁○○影印交付乙○○影
    本；證人甲○○及丁○○已明白證述卷內如附表所示之計程
    車收費證明單影本，確實與當時原本一致；全聯計程車行司
    機亦證明如附表所示之計程車收費證明單上並非由其等親自
    簽名，而如附表所示之計程車收費證明單上之圓戳章，從肉
    眼觀察，確實與全聯計程車行使用之收據圓戳章明顯不同。
    凡此，均已可證明如附表所示之計程車收費證明單原本確實
    屬於非經全聯計程車行同意或授權制作，而為偽造之私文書
    至明。雖法務部調查局及內政部警政署刑事警察局函文（見
    原審卷(一)第 99、103頁），或以附表所示之計程車收費證明
    單均為影本，或鑑定標的橡皮材質印章，或筆跡特徵欠穩定
    ，程序上無法受理進行鑑定。但上開鑑定非如被告丙○○辯
    稱鑑定結果已確定附表所示之計程車收費證明單收據上筆跡
    並非被告所為（見原審卷(一)第 102頁），而上開鑑定機關以
    程序理由不予受理鑑定，自難憑據為被告丙○○有利之證定
    。
  (四)基上所述，如附表所示之計程車收費證明單確屬偽造，業經
    本院認定如前，被告丙○○雖辯稱：如附表所示之計程車收
    費證明單收據影本並非由伊與蕭國富二人所提出，其等所提
    出之計程車費用收據，根本不是如附表所示之系爭計程車收
    費證明單，應該是甲○○挾怨報復而掉包云云，是本件次應
    審究者，即為上開偽造私文書，是否係由被告丙○○所偽造
    而持向富邦產險公司提出行使，經查：
  1.依富邦產險公司系爭保險理賠存檔所有資料及單據中，除存
    有予以理賠全部申請資料外，其內並無計程車費用之單據及
    保險理賠給付；其次，所檢附戊○○診斷證明書計有「海佃
    中醫診所」、「聖恩中醫診所」、「臺南醫院」、「新樓醫
    院」，其上之住址則分別有「臺南市○○路 746巷27之24號
    」（戶籍所在地）、「臺南市○○路○段274巷27號」（蕭國
    富公司所在地）、「臺南市○○路 ○段535巷3號」（聖恩中
    醫診所93年6月14日診斷證明書），有該公司94年8月31日94
    富保業發字第154號函覆資料1份可查（見原審卷(一)第47至95
    頁）；而富邦產險公司表示本件保險有關收據保存歸還部分
    ，均依照標準作業程序辦理，其中予以理賠部分均收取歸檔
    ，無法理賠部分則予返還，有該公司94年 4月11日富邦保南
    客字第 94009號函文一份可查（見偵查卷二第12頁）。由此
    可知，證人甲○○確實是依據富邦產險公司標準作業程序處
    理系爭計程車收費證明單返還事宜，且扣案影本部分亦非由
    富邦產險公司影印，富邦產險公司亦未再將影本留存，提出
    本件告訴者並非富邦產險公司，而為全聯計程車行；苟證人
    甲○○真欲提出告發，大可留存原本不予歸還，當不致令本
    件物證資料僅有影本而已，尚無被告丙○○抗辯所謂本件係
    甲○○惡意以影本誣陷之情事存在。
  2.又參以，如附表所示之計程車收費證明單上有關「臺南市○○路 ○段535巷3號」（以下稱系爭住址），究竟是從何而來
    。查本院調取戊○○全戶戶籍謄本，其確實未曾設籍系爭住
    址（見原審卷一第189至196頁），此亦為證人戊○○及其母
    己○○證述明確（見原審卷(一)第163、243頁）。而設籍於系
    爭住址之宋朝在、宋潘玉珠、宋銘得、許心怡四人，其等相
    關文書資料與蕭國富、丙○○、戊○○、己○○四人全無關
    連（戶籍資料見原審卷(一)第197至199頁，歷年土地及建物登
    記謄本見原審卷(二)第34至44頁，稅務電子閘門財產所得調件
    明細表見原審卷(二)第 5至26頁）；該四人經警訪查結果，亦
    均表示不認識蕭國富、丙○○、戊○○、己○○四人，有臺
    南市警察局第三分局95年7月26日南市警三偵字第095431732
    90號函覆調查筆錄可查（見原審卷二第61至87頁）。
  3.再者，被告丙○○坦承「聖恩中醫診所93年 6月14日診斷證
    明書，是其個人獨自前往幫戊○○所開立的，由於當時其未
    攜帶戊○○資料，便隨便編一個臺南市○○路 ○段535巷3號
    的地址。」等語（見原審卷(二)第 95、104頁）；而戊○○於
    93年 5月27日所填載聖恩中醫診所病歷表，則係填寫臺南市
    ○○路 ○段274巷27號即蕭國富公司住址（見原審卷(一)第202
    至 203頁）。由被告丙○○前述自白，足證系爭住址只有被
    告丙○○一人知悉，則如附表所示之偽造計程車收費證明單
    上所填載系爭住址，在系爭保險理賠事件所有參與者僅被告
    丙○○一人知悉前提下，當然是被告丙○○直接或授意不知
    情之第三人所為，否則如附表所示之計程車收費證明單如何
    出現僅被告丙○○一人所知悉之地址！再佐以附表所示之偽
    造計程車收費證明單雖無從證明確實為被告丙○○親手偽造
    ，已如前述，本於罪證有疑，利於被告原則，被告丙○○固
    無從認定乃偽造附表所示之計程車收費證明單之親手犯，但
    確實為偽造系爭計程車收費證明單之間接正犯，殆無疑義。
    至同案被告蕭國富依據卷證資料，不能認定確實亦知悉系爭
    住址，尚不能認有共同偽造如附表所示之系爭計程車收費證
    明單之行為，併予敘明。
  4.綜合上開證據，並參酌情況證據及論理法則，足認被告丙○○乃偽造如附表所示計程車收費證明單之間接正犯，應可確
    定。
  (五)另查，茲再就被告丙○○與蕭國富對於前開偽造之如附表所
    示系爭計程車收費證明單，有共同行使及詐欺之犯意聯絡及
    行為分擔，分述得心證理由下：
  1.證人戊○○於原審審理時證稱：「我車禍復健時所叫的計程
    車有鳳凰城、日昇、嘉南、全聯，也有開收據，但全聯計程
    車司機說沒有公司章，所以沒有給我收據。我去的醫院有海
    佃中醫診所、聖恩中醫診所、臺南醫院、新樓醫院，是從臺
    南市○○路 746巷27之24號我的住處出發到醫院，所填的地
    址都是公園路。我沒有見過系爭計程車收費證明單，這也不
    是我向司機拿的收據，我也不知道系爭計程車收費證明單是
    偽造的」等語（見原審卷(一)第159至168頁），上開證詞核與
    其在警局及偵查中所述相符（見警卷第4至6頁，偵查卷二第
    9 頁），被告丙○○及蕭國富亦表示戊○○確實完全未參與
    系爭保險理賠事宜（見偵查卷二第11頁）。
  2.又查，有關證人戊○○前往海佃中醫診所、聖恩中醫診所、
    臺南醫院、新樓醫院就醫復健情形，共同被告蕭國富坦承知
    悉丙○○確實有陪同戊○○去聖恩中醫診所，也曾陪同戊○○前往醫院就診（見原審院卷(一)第167頁、卷(二)第101頁），
    而同案共同被告蕭國富則居住於證人戊○○附近之臺南市○○路 487巷27號，當然知悉戊○○是由住家出發就醫。再佐
    以本件交通事故發生時，依據前開臺南市警察局函覆之系爭
    車禍事件相關調查資料顯示（見原審卷(一)第204至231頁），
    從卷內多張相片，共同被告蕭國富當時攜帶相機在現場取證
    拍照，並持粉筆註記汽車碰撞部位，甚至在戊○○所製作筆
    錄上以在場人身分簽名，可見共同被告蕭國富並非粗心大意
    或漫不經心之人。則整理系爭保險理賠所有單據之共同被告
    蕭國富，查見系爭計程車收費證明單所在住址，其中四家醫
    療院所並無證人戊○○住家地址甚至蕭國富個人公司地址，
    仍將被告丙○○所交付系爭偽造計程車收費證明單，併同其
    餘申請資料向富邦產險公司申請理賠，客觀上已有與丙○○
    共同行使偽造私文書及詐欺之犯行，主觀上亦有共同行使及
    詐欺之犯意甚明。
  (六)至被告丙○○雖辯稱：系爭保險理賠由戊○○領取，伊又不
    能獲得任何利益云云。查有關系爭保險理賠究竟係由何人實
    際領取部分，被告丙○○固抗辯保險金支票存入戊○○帳戶
    後，當由戊○○個人領取。惟證人戊○○係證稱：「保險理
    賠金全部交給我母親己○○處理，我不知道金額是多少錢」
    等語（見原審卷(一)第 162頁），根本不知悉保險金實際去處
    ；至於證人即戊○○母親己○○於原審法院審理時證稱：「
    理賠支票是戊○○拿給我的，我好像是去彰化銀行兌現，戊○○並沒有將保險金全部領給我，只會領一部分交給我用。
    」等語（見原審卷(一)第238至246頁），完全與系爭保險理賠
    支票託收過程之物證資料不合，更與被告丙○○、證人戊○○所為證述迥然不同，不能憑信。準此可見，系爭保險理賠
    有關如附表所示之偽造計程車收費證明單，是在證人戊○○
    及己○○不知情之下，由被告丙○○及蕭國富持向富邦產險
    公司行使，而所有系爭保險理賠過程戊○○亦完全未參與，
    可認被告丙○○及蕭國富當非係意圖為第三人即戊○○不法
    所有而申請，自有意圖為自己不法所有詐領保險金之犯行至
    明。
  (七)末按意圖為自己或第三人不法之所有，以詐術使人將本人或
    第三人之物交付者，為詐欺取財罪，此乃刑法第339條第1項
    之規定。本罪主觀之構成要件須有詐欺故意及不法獲利意圖
    ；於客觀構成要件上，則須具備：(1)行使詐術、(2)使他人陷
    於錯誤、(3)陷於錯誤者為財產之處分、(4)致他人遭受財產之
    損失、(5)本人或第三人因而獲致利益。至於詐欺取財既、未
    遂之判斷，依據最高法院28年上字第3912號(一)刑事判例要旨
    ：「上訴人提出偽契，對於他人所有之山場杉木，訴請判令
    歸其所有，即係向法院施用詐術，使將第三人之物交付於己
    ，雖其結果敗訴，仍於行使偽造私文書罪外，成立詐欺未遂
    罪名。」，由上開判例意旨可知，行為人於主觀上具備詐欺
    故意及不法所有意圖，並已施用詐術時，縱施用詐術之對象
    即法院並未因此陷於錯誤，而對施以詐術之行為人為敗訴之
    判決，此時行為人即已著手於詐欺犯罪之實行，亦即，詐欺
    取財罪有關著手於犯罪實行之時點，應以行為人是否已經施
    用詐術為斷，至於受施用詐術之人有否陷於錯誤，則與本罪
    能否成立無關，是尚不能以該他人並未陷於錯誤，遽認施用
    詐術者並不構成詐欺取財罪。查被告丙○○及蕭國富基於共
    同意圖為自己不法所有之犯意聯絡，持偽造計程車收費證明
    單向富邦產險公司為系爭保險理賠申請，經承辦人員甲○○
    發覺乃屬偽造，不予理賠，是被告丙○○業已向承辦人員施
    用詐術，已著手於詐欺取財犯罪之實行至明，自不因富邦產
    險公司是否因而受理系爭保險理賠申請而生影響。
  (八)另被告於原審雖聲請傳喚調解時之調解委員朱南成及對造代
    理人吳茂順，用以證明係甲○○挾怨報復（見原審卷(一)第12
    7頁），然經原審法院調取臺南市中區調解委員會調解書（
    見原審卷(一)第137至141頁），並審酌本案全部證據資料後，
    認為本案待證事實已臻明瞭無再調查之必要，一併說明。
四、綜上所述，被告丙○○所辯各節，經查均非有據，顯係卸責
    之詞。從而，被告丙○○之行使偽造私文書及詐欺之犯行，
    事證明確，應堪認定。
參、論罪科刑之理由
一、按被告於93年 9月間行為後，刑法部分條文業於94年1月7日
    經立法院三讀修正，而經總統於94年2 月2日公布並於95年7
    月1日施行。茲就本件涉及法律變更之部分述明如下：
  (一)按行為後法律有變更者，適用行為時之法律，但行為後之法
    律有利於行為人者，適用最有利於行為人之法律，現行刑法
    第2條第1項定有明文。此條規定乃與刑法第 1條罪刑法定主
    義契合，而貫徹法律禁止溯及既往原則，係規範行為後法律
    變更所生新舊法律比較適用之準據法，是刑法第 2條本身雖
    經修正，但刑法第 2條既屬適用法律之準據法，本身尚無比
    較新舊法之問題，應一律適用裁判時之現行刑法第 2條規定
    以決定適用之刑罰法律，先予辨明。又以本次刑法修正之比
    較新舊法，應就罪刑有關之共犯、未遂犯、想像競合犯、牽
    連犯、連續犯、結合犯，以及累犯加重、自首減輕暨其他法
    定加減原因（如身份加減）與加減例等一切情形，本於統一
    性及整體性原則，綜其全部罪刑之結果而為比較，亦有最高
    法院95年度第8次刑庭會議決議可資參照。
  (二)修正施行前刑法第28條規定：「二人以上共同實施犯罪之行
    為者，皆為正犯」，而修正施行後同條則規定：「二人以上
    共同實行犯罪之行為者，皆為正犯」，依修正條文立法理由
    說明，將原條文所定「實施」修正為「實行」，主要目的係
    在排除僅參與犯罪之「陰謀」或「預備」階段者成立共同正
    犯之可能，就此而言，修正施行後刑法第28條之規定已較修
    正前之規定限縮共同正犯成立之範圍，自以修正施行後之規
    定有利於被告。
  (三)被告丙○○所犯上開持有行使偽造私文書及詐欺二罪間具有
    牽連犯之關係（詳如後敘），依修正前即行為時之規定，應
    從一重處斷，而依修正後之刑法既已刪除牽連犯之規定，則
    所犯上述各罪應依數罪併罰之規定分論併罰，準此，修正後
    之規定並非較有利於被告。
  (四)修正後刑法第41條第 1項前段規定：「犯最重本刑為五年以
    下有期徒刑以下之刑之罪，而受六個月以下有期徒刑或拘役
    之宣告者，得以新臺幣一千元、二千元或三千元折算一日，
    易科罰金。」，因屬科刑規範事項之變更，其折算標準為裁
    判時所應諭知，自有就新舊法規定比較之必要，依據修正前
    刑法第41條第1項及廢止前罰金罰鍰提高標準條例第2條前段
    規定，被告行為時易科罰金折算標準，應以銀元三百元折算
    一日，經折算為新臺幣後，應以新臺幣九百元折算為一日。
    經比較修正前後之易科罰金折算標準，其修正前之規定應較
    有利於被告。
  (五)又修正後刑法施行前，刑法分則編有關罰金刑之貨幣單位係
    銀元；且依刑法分則編應處罰金者，應適用罰金罰鍰提高標
    準條例第1條、第4條之規定，亦即應按各該具體條文制定或
    修正之時間先後，定其提高之倍數。惟被告行為後，刑法施
    行法增訂第1條之1，於95年6月14日經總統公布，並自同年7
    月 1日起施行；該條規定：「中華民國九十四年一月七日刑
    法修正施行後，刑法分則編所定罰金之貨幣單位為新臺幣。
    九十四年一月七日刑法修正時，刑法分則編未修正之條文定
    有罰金者，自九十四年一月七日刑法修正施行後，就其所定
    數額提高為三十倍。但七十二年六月二十六日至九十四年一
    月七日新增或修正之條文，就其所定數額提高為三倍」。亦
    即自95年7月1日起，刑法分則編所定罰金之貨幣單位，由銀
    元改為新臺幣。惟刑法施行法第1條之1係替代罰金罰鍰提高
    標準條例部分條文，與經換算後，該條例所定之罰金額度相
    同，僅係貨幣單位由銀元改為新臺幣，不發生有利、不利之
    問題，亦非法律變更刑度之條文，當無比較新舊法之問題，
    是本件被告所犯詐欺罪，雖有罰金刑之處罰，但依前述說明
    ，並無比較新舊法之問題，應逕依刑法施行法第1條之1之規
    定，附此敘明。
  (六)經綜合比較前揭新舊法結果，雖修正後刑法第28條規定較有
    利被告，但修正前刑法第55條牽連犯規定及修正前刑法第41
    條第1項前段易科罰金折算標準之規定，既較有利於被告，
    且本件被告丙○○犯行，適用修正前刑法第28條規定，對被
    告並無不利情形，是本件基於法律整體適用原則，爰依刑法
    第2條第1項前段規定，適用最有利於行為人之法律，即行為
    時法。
二、核被告丙○○所為，係犯刑法第210條偽造私文書罪，第216
    條行使同法第210條偽造私文書罪，第339條第3項、第1項詐
    欺取財未遂罪：
  (一)被告丙○○使不知情之成年人偽造全聯計程車行收據圓戳章
    及附表所示之計程車收費證明單，乃偽造私文書罪之間接正
    犯。
  (二)被告丙○○偽造全聯計程車行收據圓戳章，並偽造如附表所
    示姓名署押，再蓋用偽造全聯計程車行收據圓戳章等行為，
    均係偽造私文書行為之一部，偽造私文書後復持以行使，前
    開偽造之低度行為，各應為行使偽造私文書之高度行為所吸
    收，俱不另論罪。
  (三)又被告丙○○接續偽造計程車收費證明單18份，依最高法院
    86年台上字第3295號刑事判例意旨，此數侵害行為乃於同時
    同地實施，侵害同一社會法益，各行為之獨立性極為薄弱，
    依一般社會健全觀念，在時間差距上，難以強行分開，在刑
    法評價上，以視為數個舉動之接續施行，合為包括之一行為
    予以評價，較為合理，且其目的係以大量偽造系爭計程車收
    費證明單行為詐領保險金，屬接續犯，應僅論以一偽造私文
    書行為。
  (四)被告丙○○與蕭國富就上開行使偽造私文書、詐欺取財未遂
    二罪間，俱有犯意聯絡及行為分擔，應論以共同正犯，並整
    體適用修正前舊法（如後敘）。
  (五)被告丙○○已著手於詐欺取財犯罪之實行至明，因富邦產險
    公司向全聯計程車行查證有異，而未予理賠，被告丙○○乃
    未得逞，該部分犯行應依刑法第25條，僅論以刑法第 339條
    第3、1項之詐欺未遂罪。
  (六)被告丙○○所犯之上開行使偽造私文書罪、詐欺取財未遂罪
    間，有方法目的之牽連關係，為牽連犯，依前述新舊法比較
    結果，新法規定並非較有利於被告，應依刑法第2條第1項前
    段規定，應適用行為時之法律，即適用修正前刑法第55條牽
    連犯之規定，從一重處斷，較為有利。準此，被告丙○○所
    犯行使偽造私文書、詐欺取財未遂二罪，本質上為罪名不同
    ，行為互異之數罪，揆諸前開說明，自應適用有利於行為人
    之法律即修正前刑法第55條牽連犯之規定，從一重以行使偽
    造準私文書罪處斷。
三、末查，被告丙○○最後犯罪時間於93年9月間，在96年4月24
    日之前所犯，符合中華民國九十六年罪犯減刑條例之減刑條
    件，應依該減刑條例第2條第1項第 3款之規定，減輕其刑期
    二分之一。
肆、撤銷改判之理由
一、原審依上開事證，予以論罪科刑，固非無據，然查：
  (一)被告丙○○最後犯罪時間於93年9月間，在96年4月24日之前
    所犯，符合中華民國九十年罪犯減刑條例之減刑條件，應依
    該減刑條例第2條第1項第 3款之規定，減輕其刑期二分之一
    ，原審未及審酌，尚有未洽。
  (二)修正後之刑法第28條，已排除僅參與犯罪之「陰謀」或「預
    備」階段者成立共同正犯之可能，就此而言，修正施行後刑
    法第28條之規定已較修正前之規定限縮共同正犯成立之範圍
    ，應屬法律之變更，原審認上開修正僅係單純文字修正，應
    有誤會。
  (三)按有罪之判決書應記載事實，刑事訴訟法第300條第2項定有
    明文，所謂事實不僅指犯罪之行為而言，即犯罪之時、日、
    處所、動機、目的、手段、結果與論罪科刑有關之事項，亦
    應依法認定予以明確之記載（最高法院46年台上字第1296號
    判例參照）。即謂有罪判決書之事實一欄為適用法令之根據
    ，應將凡適用法令有關之事實或法院依職權上所認定之犯罪
    事實詳為記載，始足為適用法令是否正當之準據（最高法院
    47年台上字第1215、1250號判例分參照）。查被告丙○○偽
    造全聯計程車行之收據圓戳章，其公司名稱應為：「有限責
    任全聯計程車運輸合作社」，乃原判決記載為「有限責任臺
    南市全聯計程車運輸合作社」，自有認定事實錯誤之處，亦
    屬違法。
二、依上所述，被告丙○○上訴意旨，否認犯罪，而指摘原判決
    不當，經本院審理結果，與事實不符，固無足取。然原判決
    關於被告丙○○部分既有前揭可議之處，自應由本院將原判
    決關於被告丙○○部分予以撤銷改判，以期適法。
  (一)爰審酌被告丙○○犯罪之動機、目的、手段，侵害多位被害
    人之姓名權，犯後否認犯罪，態度不能認為良好，惟念被告
    丙○○本案前並無刑事前科，有臺灣高等法院被告前案紀錄
    表可查，況本件依附表偽造詐領之金額合計僅列新台幣5,42
    0 元，且被告丙○○並無實際詐得保險金，尚未造成嚴重危
    害等一切情狀，量處有期徒刑四月，並依前述新舊法比較結
    果，依刑法第2條第1項前段之規定，適用被告行為時之舊法
    即依修正前刑法第41條第 1項前段、修正前罰金罰鍰提高標
    準條例第2條、現行法規所定貨幣單位折算新臺幣條例第2條
    之規定，諭知以銀元三百元折算一日為易科罰金之折算標準
    ，以資懲儆。再依中華民國九十六年罪犯減刑條例第2條第1
    項第3款之規定，減為為有期徒刑二月，並依同條例第9條之
    規定，併依修正前刑法第41條第 1項前段、修正前罰金罰鍰
    提高標準條例第 2條、現行法規所定貨幣單位折算新臺幣條
    例第2條之規定，諭知易科罰金之折算標準。
  (二)被告丙○○所蓋用之「有限責任全聯計程車運輸合作社」之
    收據圓戳章一顆，乃偽造之印章；如附表所示之計程車收費
    證明單「收費員簽名欄」上「張慶長」、「陳文耀」、「侯
    順成」、「吳亮明」、「黃朝和」、「蘇進達」、「陳旺枝
    」、「陳振益」、「李金隆」、「邱文財」、「蘇金木」、
    「林家金」、「吳錕宗」、「蔡福寶」、「甘國良」、「黃
    貴」之署押各一枚、「楊明海」之署押二枚，為偽造之署
    押（至附表所示計程車證明單駕駛人之姓名，同屬文書內容
    記載之一部分，非以簽具署押之意為之，應非偽造之署押）
    ；及計程車收費證明單上「有限責任全聯計程車運輸合作社
    收據圓戳章」印文十八枚（如附表備註欄所示），則為偽造
    之印文，雖均未扣案，但不能證明業已滅失，不問屬於犯人
    與否，應依刑法第219條規定宣告沒收。
伍、適用之法律
  一、刑事訴訟法第369條第1項前段、第364條、第299條第1項
      前段。
  二、刑法第2條第1項前段、修正前刑法第28條、第216條、第
      210條、第339條第3項、第1項、第55條、第41條第1項前
      段、第219條。
  三、刑法施行法第1條之1第1項。
  四、中華民國九十六年罪犯減刑條例第2條第1項第3款、第9條
      。
  五、修正前罰金罰鍰提高標準條例第2條、現行法規所定貨幣
      單位折算新臺幣條例第2條，判決如主文。
本案經檢察官趙中岳到庭執行職務。
中    華    民    國    98    年    10    月    27    日
                  刑事第五庭    審判長法  官  楊明章
                                      法  官  顏基典
                                      法  官  蔡美美
以上正本證明與原本無異。
如不服本判決應於收受送達後10日內向本院提出上訴書狀，其未
敘述上訴理由者，並得於提起上訴後10日內向本院補提理由書（
均須按他造當事人之人數附繕本）「切勿逕送上級法院」。
                                      書記官  歐貞妙
中    華    民    國    98    年    10    月    28    日
附錄：本判決論罪科刑法條
中華民國刑法第216條
（行使偽造變造或登載不實之文書罪）
行使第210條至第215條之文書者，依偽造、變造文書或登載不實
事項或使登載不實事項之規定處斷。
中華民國刑法第210條
（偽造變造私文書罪）
偽造、變造私文書，足以生損害於公眾或他人者，處5年以下有
期徒刑。
中華民國刑法第339條
（普通詐欺罪）
意圖為自己或第三人不法之所有，以詐術使人將本人或第三人之
物交付者，處5年以下有期徒刑、拘役或科或併科1千元以下罰金
。
以前項方法得財產上不法之利益或使第三人得之者，亦同。
前二項之未遂犯罰之。
附表：計程車收費證明單
┌─┬────┬────────┬───┬───┬───┬───┬────┬───────┐
│編│日期    │乘客地址及下車地│公  司│車  號│駕駛人│收費員│金額 (元│備註          │
│號│        │址              │      │      │      │簽名  │/新台幣)│              │
├─┼────┼────────┼───┼───┼───┼───┼────┼───────┤
│01│92.12.31│台南醫院及怡安路│全聯公│6Q-916│李金隆│李金隆│185     │證明單上蓋有：│
│  │        │二段535巷3號    │司車行│      │      │      │        │「有限責任全聯│
│  │        │                │      │      │      │      │        │計程車運輸合作│
│  │        │                │      │      │      │      │        │社」之收據圓戳│
│  │        │                │      │      │      │      │        │章印文一枚    │
├─┼────┼────────┼───┼───┼───┼───┼────┼───────┤
│02│93.01.02│怡安路二段535巷3│全聯公│U802  │邱文財│邱文財│360     │證明單上蓋有：│
│  │        │號及台南醫院    │司車行│      │      │      │        │「有限責任全聯│
│  │        ├────────┤      │      │      │      │        │計程車運輸合作│
│  │        │台南醫院及怡安路│      │      │      │      │        │社」之收據圓戳│
│  │        │二段535巷3號    │      │      │      │      │        │章印文一枚    │
├─┼────┼────────┼───┼───┼───┼───┼────┼───────┤
│03│93.01.17│怡安路二段535巷3│全聯公│U-8362│楊明海│楊明海│450     │證明單上蓋有：│
│  │        │號及新樓醫院    │司車行│      │      │      │        │「有限責任全聯│
│  │        ├────────┤      │      │      │      │        │計程車運輸合作│
│  │        │新樓醫院及怡安路│      │      │      │      │        │社」之收據圓戳│
│  │        │二段535巷3號    │      │      │      │      │        │章印文一枚    │
├─┼────┼────────┼───┼───┼───┼───┼────┼───────┤
│04│93.01.20│怡安路二段535巷3│全聯公│345-MJ│吳亮明│吳亮明│370     │證明單上蓋有：│
│  │        │號及台南醫院    │司車行│      │      │      │        │「有限責任全聯│
│  │        ├────────┤      │      │      │      │        │計程車運輸合作│
│  │        │台南醫院及怡安路│      │      │      │      │        │社」之收據圓戳│
│  │        │二段535巷3號    │      │      │      │      │        │章印文一枚    │
├─┼────┼────────┼───┼───┼───┼───┼────┼───────┤
│05│93.02.03│怡安路二段535巷3│全聯公│672-MT│蘇進達│蘇進達│440     │證明單上蓋有：│
│  │        │號及新樓醫院    │司車行│      │      │      │        │「有限責任全聯│
│  │        ├────────┤      │      │      │      │        │計程車運輸合作│
│  │        │新樓醫院及怡安路│      │      │      │      │        │社」之收據圓戳│
│  │        │二段535巷3號    │      │      │      │      │        │章印文一枚    │
├─┼────┼────────┼───┼───┼───┼───┼────┼───────┤
│06│93.02.07│怡安路二段535巷3│全聯公│6Q-838│陳旺枝│陳旺枝│450     │證明單上蓋有：│
│  │        │號及新樓醫院    │司車行│      │      │      │        │「有限責任全聯│
│  │        ├────────┤      │      │      │      │        │計程車運輸合作│
│  │        │新樓醫院及怡安路│      │      │      │      │        │社」之收據圓戳│
│  │        │二段535巷3號    │      │      │      │      │        │章印文一枚    │
├─┼────┼────────┼───┼───┼───┼───┼────┼───────┤
│07│93.02.10│怡安路二段535巷3│全聯公│466-MJ│陳振益│陳振益│440     │證明單上蓋有：│
│  │        │號及新樓醫院    │司車行│      │      │      │        │「有限責任全聯│
│  │        ├────────┤      │      │      │      │        │計程車運輸合作│
│  │        │新樓醫院及怡安路│      │      │      │      │        │社」之收據圓戳│
│  │        │二段535巷3號    │      │      │      │      │        │章印文一枚    │
├─┼────┼────────┼───┼───┼───┼───┼────┼───────┤
│08│93.02.19│怡安路二段535巷3│全聯公│LS-929│蘇金木│蘇金木│220     │證明單上蓋有：│
│  │        │號及海佃中醫醫院│司車行│      │      │      │        │「有限責任全聯│
│  │        ├────────┤      │      │      │      │        │計程車運輸合作│
│  │        │海佃中醫醫院及怡│      │      │      │      │        │社」之收據圓戳│
│  │        │安路二段535巷3號│      │      │      │      │        │章印文一枚    │
├─┼────┼────────┼───┼───┼───┼───┼────┼───────┤
│09│93.02.25│怡安路二段535巷3│全聯公│Q9535 │林家金│林家金│230     │證明單上蓋有：│
│  │        │號及海佃中醫醫院│司車行│      │      │      │        │「有限責任全聯│
│  │        ├────────┤      │      │      │      │        │計程車運輸合作│
│  │        │海佃中醫醫院及怡│      │      │      │      │        │社」之收據圓戳│
│  │        │安路二段535巷3號│      │      │      │      │        │章印文一枚    │
├─┼────┼────────┼───┼───┼───┼───┼────┼───────┤
│10│93.03.10│怡安路二段535巷3│全聯公│457-MJ│吳錕宗│吳錕宗│230     │證明單上蓋有：│
│  │        │號及海佃中醫醫院│司車行│      │      │      │        │「有限責任全聯│
│  │        ├────────┤      │      │      │      │        │計程車運輸合作│
│  │        │海佃中醫醫院及怡│      │      │      │      │        │社」之收據圓戳│
│  │        │安路二段535巷3號│      │      │      │      │        │章印文一枚    │
├─┼────┼────────┼───┼───┼───┼───┼────┼───────┤
│11│93.03.16│怡安路二段535巷3│全聯公│398-MX│蔡福寶│蔡福寶│230     │證明單上蓋有：│
│  │        │號及海佃中醫醫院│司車行│      │      │      │        │「有限責任全聯│
│  │        ├────────┤      │      │      │      │        │計程車運輸合作│
│  │        │海佃中醫醫院及怡│      │      │      │      │        │社」之收據圓戳│
│  │        │安路二段535巷3號│      │      │      │      │        │章印文一枚    │
├─┼────┼────────┼───┼───┼───┼───┼────┼───────┤
│12│93.03.30│怡安路二段535巷3│全聯公│512-LS│黃貴│黃貴│225     │證明單上蓋有：│
│  │        │號及海佃中醫醫院│司車行│      │      │      │        │「有限責任全聯│
│  │        ├────────┤      │      │      │      │        │計程車運輸合作│
│  │        │海佃中醫醫院及怡│      │      │      │      │        │社」之收據圓戳│
│  │        │安路二段535巷3號│      │      │      │      │        │章印文一枚    │
├─┼────┼────────┼───┼───┼───┼───┼────┼───────┤
│13│93.04.07│怡安路二段535巷3│全聯公│006-MJ│甘國良│甘國良│220     │證明單上蓋有：│
│  │        │號及海佃中醫醫院│司車行│      │      │      │        │「有限責任全聯│
│  │        ├────────┤      │      │      │      │        │計程車運輸合作│
│  │        │海佃中醫醫院及怡│      │      │      │      │        │社」之收據圓戳│
│  │        │安路二段535巷3號│      │      │      │      │        │章印文一枚    │
├─┼────┼────────┼───┼───┼───┼───┼────┼───────┤
│14│93.04.15│怡安路二段535巷3│全聯公│118848│陳文耀│陳文耀│225     │證明單上蓋有：│
│  │        │號及海佃中醫診所│司車行│      │      │      │        │「有限責任全聯│
│  │        ├────────┤      │      │      │      │        │計程車運輸合作│
│  │        │海佃中醫診所及怡│      │      │      │      │        │社」之收據圓戳│
│  │        │安路二段535巷3號│      │      │      │      │        │章印文一枚    │
├─┼────┼────────┼───┼───┼───┼───┼────┼───────┤
│15│93.04.23│怡安路二段535巷3│全聯公│771-MJ│張慶長│張慶長│235     │證明單上蓋有：│
│  │        │號及海佃中醫診所│司車行│      │      │      │        │「有限責任全聯│
│  │        ├────────┤      │      │      │      │        │計程車運輸合作│
│  │        │海佃中醫診所及怡│      │      │      │      │        │社」之收據圓戳│
│  │        │安路二段535巷3號│      │      │      │      │        │章印文一枚    │
├─┼────┼────────┼───┼───┼───┼───┼────┼───────┤
│16│93.05.28│怡安路二段535巷3│全聯公│U-8362│楊明海│楊明海│300     │證明單上蓋有：│
│  │        │號及聖恩中醫診所│司車行│      │      │      │        │「有限責任全聯│
│  │        ├────────┤      │      │      │      │        │計程車運輸合作│
│  │        │聖恩中醫診所及怡│      │      │      │      │        │社」之收據圓戳│
│  │        │安路二段535巷3號│      │      │      │      │        │章印文一枚    │
├─┼────┼────────┼───┼───┼───┼───┼────┼───────┤
│17│93.06.01│怡安路二段535巷3│全聯公│6Q-946│侯順成│侯順成│310     │證明單上蓋有：│
│  │        │號及聖恩中醫診所│司車行│      │      │      │        │「有限責任全聯│
│  │        ├────────┤      │      │      │      │        │計程車運輸合作│
│  │        │聖恩中醫診所及怡│      │      │      │      │        │社」之收據圓戳│
│  │        │安路二段535巷3號│      │      │      │      │        │章印文一枚    │
├─┼────┼────────┼───┼───┼───┼───┼────┼───────┤
│18│93.06.09│怡安路二段535巷3│全聯公│6R-112│黃朝和│黃朝和│300     │證明單上蓋有：│
│  │        │號及聖恩中醫診所│司車行│      │      │      │        │「有限責任全聯│
│  │        ├────────┤      │      │      │      │        │計程車運輸合作│
│  │        │聖恩中醫診所及怡│      │      │      │      │        │社」之收據圓戳│
│  │        │安路二段535巷3號│      │      │      │      │        │章印文一枚    │
└─┴────┴────────┴───┴───┴───┴───┴────┴───────┘


司法院資訊處製作；財團法人民間司法改革基金會備份。
